# Jonathan Cindano

Q Lyon, Auvergne-Rhône-Alpes, France

☑ cindanojonatha@icloud.com https://cindanojonathan.fr/

Janvier 2019 - Décembre 2021, FR, LYON

### Résumé

Développeur Java expérimenté avec 2 ans d'expérience prouvée en Java, Spring et autres technologies connexes. Solide compréhension des meilleures pratiques et processus de développement de logiciels. Capacité prouvée à construire un code de haute qualité, à déboguer et à résoudre des problèmes techniques. Je souhaite rejoindre votre entreprise en tant que Développeur Java et contribuer au développement de solutions logicielles innovantes.

# **EXPERIENCE**

#### **Développeur Java**

CGI

Décembre 2021 - Mars 2023, Lyon Développement de nouvelles fonctionnalités backend.

- Développement des tests unitaires.
- Création de la documentation des applications.
- Gestion des flux de données entre applications.

## **DÉVELOPPEUR**

Janvier 2020 - Décembre 2020, FR, LYON **LIDENCY MEDIA** 

- Création de marque pour des sites de e-commerce.
- Utilisation des CMS (Shopify, Webflow) et divers outils SEO.
- Mise en place d'étude de marché.
- Réalisation de test en ciblage par mots-clés. Réalisation de campagnes de courriels marketing.

#### Surveillant

#### **ÉCOLE PRIMAIRE PRIVÉE CHARLES DE FOUCAULD •**

Apprendre à mieux communiquer entre eux.

- Diriger plusieurs classes, les cours du soir.
- Donner des conseils et aider à apprendre leurs leçons.

# **PROJETS**

## **SOUTIEN SCOLAIRE**

DORCAS COMPASSION • Janvier 2017 - Décembre 2017

- Enseigner aux enfants leurs leçons pour améliorer leurs compétences.
- · Accompagnement des enfants à leurs différentes activités dans la journée.
- · Surveillance du bon déroulement des différents activités.

# **EDUCATION**

#### **SCIENTIFIQUE**

LYCÉE GUSTAVE • Armentières • 2017

#### **SKILLS**

SQL **Flutter** 

React docker

**Angular** 

**Jenkins** 

Java

**Swift** 

**Javascript** 

**Python**